Config:
  hfst:
    Gen: ../../../src/generator-gt-norm.hfst
    Morph: ../../../src/analyser-gt-norm.hfst
  xerox:
    Gen: ../../../src/generator-gt-norm.xfst
    Morph: ../../../src/analyser-gt-norm.xfst
    App: lookup

Tests:

# todo:
# Proofread the gold standard (below)
# Then: run analyser, then correct. 


#Verb tietää ###Fyll på, CHECK
  Verb - arvata - ok : # meaning 'to think' - CHECK 
#     tietää+V+Inf: tietää
#     tietää+V+Act+Ind+Prs+Sg1: tiän
#     tietää+V+Act+Ind+Prs+Sg2: tiät
#     tietää+V+Act+Ind+Prs+Sg3: tietää
#     tietää+V+Act+Ind+Prs+Pl1: tiämä
#     tietää+V+Act+Ind+Prs+Pl2: tiättäS
#     tietää+V+Act+Ind+Prs+Pl3: tietävä

#     tietää+V+Act+Ind+Prt+Sg1: tiesin
#     tietää+V+Act+Ind+Prt+Sg2: tiesit
#     tietää+V+Act+Ind+Prt+Sg3: tiesi
#     tietää+V+Act+Ind+Prt+Pl1: tiesimä
#     tietää+V+Act+Ind+Prt+Pl2: tiesittä
#     tietää+V+Act+Ind+Prt+Pl3: [tiesit, tiesivä, tiethiin]

#     tietää+V+Pass+Cond: tiettäis


#Verb arvata ###CHECK

     arvata+V+Inf: arvata
     arvata+V+Act+Ind+Prs+Sg1: arvaan 
     arvata+V+Act+Ind+Prs+Sg2: arvaat 
     arvata+V+Act+Ind+Prs+Sg3: arvaa
     arvata+V+Act+Ind+Prs+Pl1: arvaama 
     arvata+V+Act+Ind+Prs+Pl2: arvaatta
     arvata+V+Act+Ind+Prs+Pl3: [arvaava, arvaavat]
     arvata+V+Act+Ind+Prs+ConNeg: arvaa
     arvata+V+Act+Ind+Prt+Sg1: arvasin
     arvata+V+Act+Ind+Prt+Sg2: arvasit
     arvata+V+Act+Ind+Prt+Sg3: [arvasi, arvas] #CHECK EK!
     arvata+V+Act+Ind+Prt+Pl1: arvasimma
     arvata+V+Act+Ind+Prt+Pl2: arvasitta
     arvata+V+Act+Ind+Prt+Pl3: [arvasit, arvathiin, arvasiva]
     arvata+V+InfE+Ine: arvatessa 
     arvata+V+InfE+Ins: arvaten
     arvata+V+InfMa+Ill: [arvaahmaan, arvaamhaan]
     arvata+V+InfMa+Ine: arvaamassa  
     arvata+V+InfMa+Ela: arvaamasta  
     arvata+V+InfMa+Ade: arvaamalla  
     arvata+V+InfMa+Abe: arvaamatta  
     arvata+V+Act+PrfPrc+Sg+Nom: arvanu 
     arvata+V+Act+PrfPrc+Pl+Nom: [arvahneet, arvanheet]
     arvata+V+Pass+Ind+Prs: arvathaan   
     arvata+V+Pass+Ind+Prt: arvathiin   
     arvata+V+Pass+PrfPrc+Sg+Nom: arvattu 
     arvata+V+Pass+PrfPrc+Pl+Nom: arvatut 
     arvata+V+Pass+PrsPrc+Sg+Nom: arvattava   
     arvata+V+Pass+PrsPrc+Pl+Nom: arvattavat  
     arvata+V+Pass+Cond: [arvattais, arvattas]   